臺灣高等法院刑事裁定
109年度聲字第3326號
聲  請  人  臺灣高等檢察署檢察官
受  刑  人  李一芸





上列聲請人因受刑人數罪併罰有二裁判以上，聲請定其應執行之
刑（聲請案號：109年度執聲字第1601號），本院裁定如下：
　　主　文
李一芸所犯如附表所示之罪，應執行有期徒刑陸年陸月。
　　理　由
一、聲請意旨略以：上列受刑人（下稱受刑人）因違反毒品危害
    防制條例等罪，先後經判決確定如附表所示，應依刑法第50
    條第1項第1款、第2項、第53條、第51條第5款規定，定其應
    執行之刑，爰依刑事訴訟法第477條第1項聲請裁定等語。
二、按裁判確定前犯數罪者，併合處罰之，但得易科罰金之罪與
    不得易科罰金之罪，不在此限；前項但書情形，受刑人請求
    檢察官聲請定應執行刑者，依第51條規定定之；又數罪併罰
    ，有二裁判以上，依同法第51條規定，定其應執行之刑，其
    宣告多數有期徒刑者，於各刑中之最長期以上，各刑合併之
    刑期以下，定其刑期，但不得逾30年，刑法第50條第1項但
    書第1款、第2項、第53條及第51條第5款分別定有明文。
三、查受刑人因違反毒品危害防制條例等罪，經臺灣士林地方法
    院、臺灣臺北地方法院及本院判處如附表所示之刑，均經分
    別確定在案（聲請書附表編號6「罪名」欄內誤繕為「毒品
    危害防制條例（施用第二級毒品）」，更正如附表編號6該
    欄內所示），而受刑人所犯如附表編號1、3至4所示之罪，
    均係得易科罰金之罪，如附表編號2、5至7所示之罪，均係
    不得易科罰金之罪，合於刑法第50條第1項但書第1款情形，
    依刑法第50條第2項規定，須經受刑人請求檢察官聲請定應
    執行刑，始得依同法第51條規定定之。茲檢察官經受刑人請
    求就附表所示各罪合併定其應執行之刑，有定應聲請切結書
    在卷可稽（見本院卷第5頁），本院審核認聲請為正當，爰
    審酌附表編號1、3至4所示部分為施用第二級毒品罪，附表
    編號2為持有第二級毒品純質淨重二十克以上罪，附表編號5
    至7所示部分均為販賣第二級毒品罪，均係與毒品危害防制
    條例有關之犯罪，於合併處罰時責任非難重複之程度較高，
    兼衡犯行間時間關連性、各罪之不法性及併合處罰之併合利
    益，於各刑中之最長期（3年8月）以上，各刑合併之刑期（
    7年6月）以下，定其應執行之刑如主文所示。又數罪併罰中
    之一罪，依刑法規定得易科罰金，若因與不得易科之他罪併
    合處罰結果而不得易科罰金時，原可易科部分所處之刑，自
    亦無庸為易科折算標準之記載（司法院釋字第144號解釋參
    照）。是如附表編號1、3至4所示之罪，原雖得易科罰金，
    惟因與不得易科罰金之如附表編號2、5至7所示之罪併合處
    罰結果而不得易科罰金時，無庸為易科罰金之記載。
四、依刑事訴訟法第477條第1項，刑法第2條第1項但書、第50條
    第2項、第53條、第51條第5款，裁定如主文。
中　　華　　民　　國　　109 　年　　 8　　月　　26　　日
                  刑事第九庭    審判長法　官  潘翠雪
                                      法　官  葉力旗
                                      法　官  陳俞婷

以上正本證明與原本無異。
如不服本裁定，應於收受送達後五日內向本院提出抗告狀。
                                      書記官  陳麗津
中　　華　　民　　國　　109 　年　　8 　　月　　27　　日
附表
編           號            1           2            3 罪           名  毒品危害防制條例（施用第二級毒品）  毒品危害防制條例（持有第二級毒品純質淨重20公克以上） 毒品危害防制條例（施用第二級毒品）  宣    告    刑  有期徒刑6月 有期徒刑7月 有期徒刑6月 犯  罪  日  期  106年5月8日 105年12月5日 106年2月3日 偵查（自訴）機關年度案號  士林地檢署106年度毒偵字第1240號 臺北地檢署106年度毒偵字第440號、第716號 臺北地檢署106年度毒偵字第440號、第716號 最  後  事實審  法    院 臺灣士林地方法院 臺灣臺北地方法院 臺灣臺北地方法院  案    號 106年度審易字第1893號 106年度審訴字第712號 106年度審訴字第712號  判決日期 106年10月5日 107年1月4日 107年1月4日 確  定  判  決 法    院 臺灣士林地方法院 臺灣臺北地方法院 臺灣臺北地方法院  案    號 106年度審易字第1893號 106年度審訴字第712號 106年度審訴字第712號  判    決 確定日期 106年11月10日  107年2月6日  107年2月6日  是否為得易科罰金之案件         是          否          是  備           註   臺北地檢署109年度執更字第162號（編號1至6之罪刑，曾經臺灣臺北地方法院以108年度聲字第1658號裁定定應執行刑有期徒刑3年8月）   


編           號            4            5           6 罪           名   毒品危害防制條例（施用第二級毒品） 毒品危害防制條例（販賣第二級毒品未遂） 毒品危害防制條例（販賣第二級毒品未遂） 宣    告    刑  有期徒刑5月 有期徒刑1年11月 有期徒刑1年10月 犯 罪 日 期  106年6月10日 105年8月18日 105年10月10日 偵查（自訴）機關年度案號  新北地檢署106 年度毒偵字第5441號、第6051號 臺北地檢署106 年度偵字第1835號、第4431、6369號、106 年度毒偵字第483號、第775號 臺北地檢署106 年度偵字第1835號、第4431、6369號、106 年度毒偵字第483號、第775號 最  後  事實審  法    院 臺灣新北地方法院 臺灣臺北地方法院 臺灣臺北地方法院  案    號 106年度審訴字第1825號 106年度訴字第498號 106年度訴字第498號  判決日期 107年5月31日 107年6月28日 107年6月28日 確  定  判  決 法    院 臺灣新北地方法院 臺灣臺北地方法院 臺灣臺北地方法院  案    號 106年度審訴字第1825號 106年度訴字第498號 106年度訴字第498號  判    決 確定日期 107年6月19日  107年11月1日  107年11月1日  是否為得易科罰金之案件          是          否          否 備           註  臺北地檢署109年度執更字第162號（編號1至6之罪刑，曾經臺灣臺北地方法院以108年度聲字第1658號裁定定應執行刑有期徒刑3年8月）   

編           號            7   罪           名   毒品危害防制條例（販賣第二級毒品）   宣    告    刑  有期徒刑3年10月   犯 罪 日 期  106年7月9日   偵查（自訴）機關年度案號  新北地檢署107 年度偵字第5167號   最  後  事實審  法    院 臺灣高等法院    案    號 108年度上訴字第1348號    判決日期 108年7月25日   確  定  判  決 法    院 最高法院    案    號 109年度台上字第254號    判    決 確定日期 109年6月30日    是否為得易科罰金之案件          否    備           註  新北地檢署109年度執字第9539號